# 求助陈版及各位前辈-关于注销清算审计

提问人：查顺 时间：2019-11-12 06:30:12
最近接手一个注销清算项目，但是遇到以下事项，请各位前辈指点迷津！
1 、项目的注销对象为一个总公司，三个分公司均独立核算，增值税自行缴纳，所得税由总公司汇总缴纳，那么我出清算报告的时候是以总公司为主体出一个清算审计报告即可？还是三个分公司也要分别出具清算审计报告？三个分公司的税务注销是不是也要单独出报告呢？
2 、一般公司清算最后只剩货币资金与所有者权益，但是分公司与总公司之间的往来怎么办？肯定不能说直接还账吧
3 、如何考虑清算所得税

回答人：chenyiwei
1 、分公司是否需单独出具清算报告，取决于分公司所在地的税务、工商机关的要求，特别是税务的要求，建议与分公司所在地税务机关沟通确认相关要求。
2 、总分公司之间的往来需对平，然后予以抵销处理。